臺灣臺南地方法院刑事判決
109年度交簡上字第40號
上  訴  人  
即  被  告  陳慕蓀



選任辯護人  林怡伶律師
上列上訴人即被告因過失傷害案件，不服本院109 年度交簡字第
237 號於民國109 年2 月10日處刑之刑事簡易判決（聲請案號：
109 年度調偵字第183 號），提起上訴，管轄之第二審本院合議
庭自為第一審判決如下︰
    主  文
原判決撤銷。
本件公訴不受理。
    理  由
一、聲請簡易判決處刑及原審判決意旨如聲請簡易判決處刑書及
    原審判決書所載。
二、按「案件有下列情形之一者，應諭知不受理之判決：一、…
    。五、被告死亡或為被告之法人已不存續者。六、…。」、
    「第一百六十一條第四項、第三百零二條至第三百零四條之
    判決，得不經言詞辯論為之。」，刑事訴訟法第238 條第1
    項、第303 條第5 款、第307 條分別定有明文。
三、本件經被告上訴於民國109年2月18日繫屬本院後，被告
    於同年10 月4日死亡，有之戶役政電子閘門之個人基本資料
    查詢結果可查。被告於上訴後死亡，爰不經言詞辯論，撤銷
    原審判決，改為不受理判決之諭知。
四、按地方法院簡易庭對被告為簡易判決處刑後，經提起上訴，
    而地方法院合議庭認為案件有刑事訴訟法第452 條所定之  
    應適用通常程序審判而不得適用簡易程序審判之情形者，依
    刑事訴訟法第455 條之1 第3 項準用第369 條第1 項前段規
    定，應由該地方法院合議庭撤銷簡易判決，改依第一審通常
    程序審判，所為之判決，自屬於「第一審判決」本件被告於
    上訴後死亡而應為不受理諭知，自屬不得適用簡易程序審判
    之案件（同法第451條之1第4項但書第3款），爰由本院合議
    庭撤銷原審判決，並自為第一審不受理之判決。當事人如不
    服此部分之本判決，得於法定期間內，向管轄第二審法院提
    起上訴，附此敘明。
據上論斷，應依刑事訴訟法第455條之1第1、3項、第452條、第4
51條之1第4項但書第3款、第364條、第369條第1項前段、第303 
條第5 款、第307 條判決如主文。
中　　華　　民　　國　　109 　年　　11　　月　　27　　日
　　　　　　　　　刑事第十庭  審判長法　官  包梅真
　　　　　　　　　　　　　　　      法  官  張郁昇
　　　　　　　　　                  法  官　陳世旻
以上正本證明與原本無異。
如不服本判決應於收受本判決後20日內向本院提出上訴書狀，並
應敘述具體理由。其未敘述上訴理由者，應於上訴期間屆滿後20
日內向本院補提理由書狀（均須按他造當事人之人數附繕本）「
切勿逕送上級法院」。 
　　　　　　　　　　　　　　　　　  書記官  謝盈敏
中　　華　　民　　國　　109 　年　　11　　月　　27　　日

【附件】
臺灣臺南地方法院刑事簡易判決       109年度交簡字第237號
聲　請　人　臺灣臺南地方檢察署檢察官
被　　　告　陳慕蓀
上列被告因過失傷害案件，經檢察官聲請以簡易判決處刑（109
年度調偵字第183號），本院判決如下：
    主  文
陳慕蓀過失傷害人，處拘役參拾日，如易科罰金，以新臺幣壹仟
元折算壹日。
    理  由
一、本件犯罪事實及證據，均引用檢察官聲請簡易判決處刑書之
    記載（如附件所示）。
二、核被告陳慕蓀所為，係犯刑法第284條前段之罪。又被告於
    肇事後，犯罪未被有偵查權之公務員或機關發覺前，即向據
    報到場處理之員警表明其係肇事車輛之駕駛人而自首，並坦
    承犯行進而接受裁判，有道路交通事故調查報告表㈡1份附卷
    可參（警卷第21頁），爰依刑法第62條前段自首之規定，減
    輕其刑。
三、本院審酌被告駕駛車輛，本應謹慎小心，以維自身及參與道
    路交通者之安全，竟疏於注意闖越紅燈而肇事，為肇事原因
    ，告訴人李玲卿並無肇事因素，其過失程度經核非屬輕微，
    且迄今尚未能與告訴人就民事賠償事宜，達成和解，並考量
    其犯罪後業已坦承犯行之犯後態度，與告訴人所受傷害情形
    ，暨被告自述專科畢業之智識程度與家庭經濟狀況貧寒之生
    活狀況（警卷第1頁「受詢問人欄之記載」），及係低收入
    戶，有臺南市北區低收入戶證明書1份附卷可參（警卷第59
    頁）等一切情狀，量處如主文所示之刑，並諭知易科罰金之
    折算標準，以資警惕。
四、依刑事訴訟法第449條第1項前段、第454條第2項，刑法第28
    4條前段、第62條前段、第41條第1項前段，刑法施行法第1
    條之1第1項，逕以簡易判決處刑如主文所示。
五、如不服本判決，得自收受送達之日起20日內向本院提出上訴
    狀，上訴於本院第二審合議庭（須附繕本）。
中　　華　　民　　國　 109　　年　　2 　　月　　10　　日
                  刑事第八庭    法　官  陳淑勤
以上正本證明與原本無異。
中　　華　　民　　國　 109　　年　　2 　　月　　10　　日
                                書記官　盧昱蓁
【附件】
臺灣臺南地方檢察署檢察官聲請簡易判決處刑書
                                    109年度調偵字第183號
    被　　　告　陳慕蓀　
    選任辯護人  林怡伶律師（法扶律師）
                林志雄律師（法扶律師）
上列被告因過失傷害案件，業經偵查終結，認為宜聲請以簡易判
決處刑，茲將犯罪事實及證據並所犯法條分敘如下：
        犯罪事實
一、陳慕蓀於民國 108 年 6 月 20 日下午 4 時 18 分許，駕
    駛車牌號碼 0000-00號自用小客貨車，沿臺南市東區生產路
    由東往西方向行駛，行經臺南市東區生產路與崇明路口處之
    交岔路口時，本應注意汽車駕駛人駕駛汽車，行經有號誌之
    交岔路口應減速慢行，其行進應遵守燈光號誌，以避免發生
    危險，而依當時天候陰、日間自然光線、市區道路、柏油路
    面乾燥無缺陷、道路無障礙物、視距良好，並無任何不能注
    意之情形，竟疏未注意察覺而逕自通過，適李玲卿騎乘車牌
  &0000; 號碼 000-0000 號普通重型機車沿臺南市東區崇明路
    由北往
    南方向駛至該路口時，即貿然闖越紅燈前行，2 車遂在前揭
    路口發生擦撞，致李玲卿因而受有左肩挫傷、左膝擦挫傷等
    傷害。陳慕蓀於肇事後停留在現場，於偵查犯罪機關知悉犯
    人前，當場向前往處理之員警承認其為肇事者。
二、案經李玲卿訴由臺南市政府警察局第一分局移送偵辦。
        證據並所犯法條　　　　　　　　　　　　
一、【證據部分從略】
二、
  ㈠所犯法條：核被告所為，係犯刑法第 284 條前段之過失傷
    害罪嫌。
  ㈡自首：被告於肇事後留於現場，並當場向前往現場處理之員
    警承認其肇事，而不逃避接受裁判，有道路交通事故調查報
    告表㈡在卷可參（警卷第 21 頁），合於刑法第 62 條前段
    自首之規定，請依法減輕其刑。
三、依刑事訴訟法第451條第1項聲請逕以簡易判決處刑。
    此　致
臺灣臺南地方法院
中　　華　　民　　國　　109 　年　　1 　　月　　13　　日
                              檢　察　官  劉修言
本件證明與原本無異
中　　華　　民　　國　　109 　年　　1 　　月　　17　　日
                              書  記  官  鍾麗美